【裁判字號】    98,上易,1975
【裁判日期】    990129
【裁判案由】    竊盜
【裁判全文】
臺灣高等法院臺中分院刑事判決        98年度上易字第1975號
上  訴  人
即  被  告  丙○○
                      4號
上列上訴人因竊盜案件，不服臺灣苗栗地方法院98年度易字第64
5號中華民國98年11月17日第一審判決（起訴案號：臺灣苗栗地
方法院檢察署98年度偵字第3504號），提起上訴，本院判決如下
：
    主    文
上訴駁回。
    犯罪事實
一、丙○○曾因竊盜、懲治盜匪條例等案件，經法院判處應執行
    有期徒刑7年6月確定，入監服刑後，於民國89年11月17日縮
    短刑期假釋出監，付保護管束，嗣於93年4月19日保護管束
    期滿，假釋未經撤銷，視為執行完畢。詎其猶不知悔改，復
    意圖為自己不法之所有，基於竊盜之犯意，於98年4月18日
    約17時至18時26分許間，先駕駛車牌號碼9315-VR號自用小
    客車，前往甲○○所開設，位在苗栗縣苗栗市○○里○○路
    34號之「東森房屋」公司後方之巷道勘查地形，並旋於同日
    22時許，攜帶客觀上足認係兇器之不明工具（未扣案），駕
    駛該車至前開「東森房屋」公司後方，以該不明工具毀壞屬
    安全設設備之鐵窗後，伸手越入鐵窗內打開後門，即自後門
    進入「東森房屋」公司內行竊（侵入建築物部分未據告訴）
    ，於行竊中途，因前往接送其不知情之女友何慧容返回苗栗
    縣公館鄉館東村住處而暫離現場，嗣於同日23時4分許，復
    回到前開「東森房屋」公司內接續行竊，共計竊得桌上型電
    腦5臺、筆記型電腦1臺、新力牌數位相機2臺、DV2臺、印表
    機1臺、威寶牌黃色折疊自行車1輛、監視器主機1部、現金
    新臺幣（下同）500元、福峰首選陳年高粱酒1瓶、MILD SEV
    EN牌香菸3包、上村騎士威士忌（包裝盒上印有藝人徐乃麟
    相片）1瓶等物。丙○○得手後，於同日23時40分許離開「
    東森房屋」公司，前往丁○○位在苗栗縣公館鄉館南村之住
    處，到達上址後，並將前開MILD SEVEN牌香菸3包、上村騎
    士威士忌1瓶贈與不知情之丁○○。嗣經警調閱監視器錄影
    畫面及丙○○當日之通聯紀錄後，經比對而發覺上情。
二、案經甲○○訴由苗栗縣警察局苗栗分局報請臺灣苗栗地方法
    院檢察署檢察官偵查起訴。
    理  由
壹、證據能力部分：
一、按被告以外之人於偵查中向檢察官所為之陳述，除顯有不可
    信之情況者外，得為證據，刑事訴訟法第159之1第2項著有
    明文。此係因上開偵查中向檢察官所為之陳述雖仍為審判外
    之陳述，但立法者衡量刑事訴訟法規定檢察官代表國家偵查
    犯罪、實施公訴，依法有訊問被告、證人、鑑定人之權，且
    實務運作時，偵查中檢察官向被告以外之人所取得之陳述，
    原則上均能遵守法律規定，不致違法取供，其可信性極高，
    為兼顧理論與實務為由，而對「被告以外之人於偵查中向檢
    察官所為之陳述」，例外規定除有顯不可信之情況者外，得
    為證據。查本件證人丁○○於檢察官偵訊時所為之證述，業
    經具結擔保其供述之真實性，而被告並未具體提出上開證人
    在偵查中所述有何其他顯不可信之情況以供審酌、調查，是
    就上開證人於偵查中證述之任意性或真實性而言，均不具顯
    不可信之情況，該等證述自有證據能力。
二、次按被告以外之人於審判外之陳述，雖不符刑事訴訟法第15
    9條之1至159條之4之規定，而經當事人於審判程序同意作為
    證據，法院審酌該言詞陳述或書面陳述作成時之情況，認為
    適當者，亦得為證據；當事人、代理人或辯護人於法院調查
    證據時，知有第159條第1項不得為證據之情形，而未於言詞
    辯論終結前聲明異議者，視為有前項之同意，刑事訴訟法第
    159條之5定有明文。查證人甲○○、邱仕霖、丁○○於警詢
    所為之陳述及本判決下列所援用之其餘供述、非供述證據，
    業經被告於原審及本院表示同意作為證據（見原審卷第27頁
    、本院卷第44頁背面），且經本院審酌後，前開陳述並無取
    得違法、欠缺供述之任意性或證據證明力顯然偏低等不適當
    之情形，認均有證據能力，合先敘明。
貳、實體部分：
一、訊據上訴人即被告丙○○（下稱被告）固坦承於98年4月18
    日傍晚，有在前開「東森房屋」公司附近活動，當日18時25
    分許經監視器拍攝邊走路邊講電話之人確實是伊，畫面中之
    車號9315-VR號自用小客車亦為伊所駕駛，伊直至當晚22時
    20分許才離開「東森房屋」公司附近等情，惟矢口否認有何
    加重竊盜之犯行，辯稱：當日晚間22時30分許，伊與女友何
    慧容相約在苗栗火車站見面，由伊駕車載送何慧容返回公館
    鄉館東村住處，「東森房屋」公司遭竊之時伊並未在現場，
    而翌日凌晨2時58分許至3時7分許，在伊桃園縣龜山鄉○○○路居所大樓內，監視器雖有攝得伊以推車搬運物品之畫面
    ，然伊所搬運者，大部分係何慧容之衣物，及伊個人與幫友
    人丁○○、陳永清維修之電腦主機共3臺，絕非「東森房屋
    」公司失竊之物云云。經查：
  (一)苗栗縣苗栗市○○里○○路34號之「東森房屋」公司，於98
    年4月18日夜間，遭人破壞後方鐵窗入內行竊，共竊走桌上
    型電腦5臺、筆記型電腦1臺、新力牌數位相機2臺、DV2臺、
    印表機1臺、威寶牌黃色折疊自行車1輛、監視器主機1部、
    現金500元、福峰首選陳年高粱酒1瓶、MILD SEVEN牌香菸3
    包、上村騎士威士忌（包裝盒上印有藝人徐乃麟相片）1 瓶
    等情，業據證人甲○○於警詢時指述歷歷（見偵卷第19-20
    頁），並有案發後之現場照片3張在卷可稽（見偵卷第32-33
    頁）。
  (二)又被告自98年4月18日約17時至18時26分許間，即在「東森
    房屋」公司後巷，以徒步行走或駕駛其車號9315-VR號自小
    客車繞行之方式勘查周遭情況等情，亦據證人即該公司之店
    長邱仕霖於警詢證稱：「我於98年4月18日18時23分許，在
    東森房屋公司後巷清掃排水溝時，有看見被告從公司後方經
    過，鬼鬼祟祟到處張望後離開。」（見偵卷第25頁）等語明
    確，並有監視器翻拍照片（見偵卷第34、98-102頁）、被告
    所有之車號9315-VR號自小客車近拍照片及車籍查詢基本資
    料詳細畫面（見偵卷第46、64頁）、被告持用之0000000000
    號行動電話通聯調閱查詢單（見偵卷第49-54、66頁）等在
    卷可憑。而被告在前揭時間後，至同日晚間22時20分許止，
    亦均停留於「東森房屋」公司附近，除為被告所不否認外，
    復有其當時之行動電話通聯調閱查詢單附卷可佐（見偵卷第
    54-56頁）。至被告當日在「東森房屋」公司附近逗留之原
    因，據其於警詢供稱：「我於98年4月18日17時許在苗栗市
    ○○路34號對面路邊停車等車位，在車上邊講電話邊等車位
    ，期間有將車子開進巷內，沒找到車位開出來，再到對面停
    車後，與鍾邱金珠、鍾啟政、丁○○等3人通電話，我駕駛
    車號9315-VR號、LEXUS牌自用小客車進入巷子2次，第1次進
    去找車位沒找到出來，隔1個多小時又進去巷子內把車子停
    在大樹下休息3小時。我在苗栗市○○路34號周遭停留並沒
    有原因，是鍾邱金珠主動打電話給我，要我關心她兒子的事
    而在路邊講電話。」（見偵卷第8頁）；另於原審供稱：「
    當天我跟當時的女友何慧容講好那天晚上去她家把東西載回
    桃園，我也想說很久沒有跟丁○○家人見面，原本是要相約
    在英才路的陶然亭餐廳吃飯，但丁○○要跟她男朋友去看煙
    火，丁○○的母親也因為鍾啟政的債務問題在煩惱，我跟她
    們家通過電話以後，決定當天就不跟她家人吃飯了。決定不
    吃了以後，我也沒有地方可以去，晚上我就在那邊休息一下
    。」（見原審卷第65頁）等語。是依被告所述，其當日傍晚
    既已決定不與丁○○一家相約吃飯，亦無非停留於前開地點
    不可之原因，且其本即打算當晚前往女友何慧容在公館鄉之
    住處搬運物品，則如被告當時需要休息，其自可先行前往何
    慧容之住處拜訪，何須在案發現場附近停留約5、6小時之久
    ？此已大違常情。
  (三)又於當日22時許起至23時40分間，在「東森房屋」公司後巷
    內，經監視器攝得1 名前額微禿、體瘦，身著深色短袖上衣
    、深色長褲、白色布鞋之男子，自「東森房屋」公司內搬運
    多項物品至1 台黑色自小客車內，此有監視器翻拍照片17張
    在卷可憑（見偵卷第119-127頁）。而該名行竊男子之特徵
    ，正與同地點監視器於當日18時25分許攝得之被告本人特徵
    完全相同，且案發時停放於現場之黑色自小客車，經比對其
    車形及輪軸之弧形，亦與被告所有之黑色、車號9315-VR號
    自小客車互核相符（見偵卷第46、124-126頁）。且被告於
    同日23時58分許，到達丁○○位在苗栗縣公館鄉館南村之住
    處後，有將與「東森房屋」公司遭竊之相同品牌之香菸、威
    士忌洋酒等物贈與丁○○，當時被告車內尚可見該公司同時
    遭竊之折疊式自行車1輛、高粱酒1瓶等情，亦有證人丁○○
    於警詢、偵查中一致證稱：「被告約於98年4月19日凌晨0時
    （詳細時間忘記），打電話給我說他已經到我家樓下，被告
    進我家後與我聊天約10分鐘，我送被告出去後，被告打開他
    的自小客車後車廂，取出1瓶洋酒及香菸3包給我，我不知道
    洋酒品牌為何，但是我確認洋酒包裝盒外面有藝人徐乃麟之
    相片，香菸是七星硬盒濃煙3包，被告拿酒及香菸給我時，
    我看見車裡還有1瓶高粱酒（品牌不確定）及2個白色塑膠盒
    ，還有看見後座座位上有放置1部折疊式自行車，我問被告
    晚上為何還載一部自行車在車上，他笑笑而已。」等語（見
    偵卷第26-28、90-92頁），並有洋酒、香菸之指認照片2張
    （見偵卷第62頁）、被告之通聯調閱查詢單（見偵卷第58-5
    9頁）等在卷可證。嗣被告於翌日凌晨2時58分許，返回其桃
    園縣龜山鄉○○○路大樓住處後，即先以徒手搬運電腦主機
    1台、鍵盤1個等物搭乘電梯，不久，再以手推車搬運多台電
    腦主機及其他物品搭乘電梯上樓，而被告搬運之前開物品，
    即為「東森房屋」公司失竊之物乙節，亦經證人邱仕霖於警
    詢時指認無訛（見偵卷第24-25頁），及有監視系統翻拍照
    片8張附卷可憑（見偵卷第41-44頁）。雖被告於本院辯稱：
    證人丁○○於偵查中作證所稱伊送給她酒的品名及香菸的數
    量均不對，該瓶酒是伊友人陳永清送給伊，因伊不喝酒，所
    以轉送給丁○○，香菸則是伊在便利商店買的，已找不到發
    票云云，並再聲請傳訊證人丁○○為證。惟查，被告於偵查
    中供稱：伊是送給證人丁○○1瓶JOHNWALK酒及5包七星淡菸
    云云（見偵查卷第95頁），此與證人丁○○於同日偵查中結
    證稱：被告是送給包裝上面有徐乃麟相片的威士忌酒，及3
    包七星濃菸等語（見偵查卷第91頁）者不符，而對照證人丁○○於警詢所指認被告所贈送之威士忌酒之照片（見偵查卷
    第62頁）顯示，該包裝上面有徐乃麟相片之威士忌酒係上村
    騎士純麥威士忌酒，並非被告所辯稱之JOHNWALK牌洋酒，參
    以證人丁○○是受贈洋酒之人，事後並且已飲用完盡，則其
    於實際飲用過程中，自能每每目睹該酒瓶及包裝，對所贈之
    酒為何物，必較行竊後立即轉送他人而僅一時臨時過渡持有
    之被告印象深刻。況證人丁○○於本院結證亦稱：其於警詢
    之陳述及偵查之結證均係屬實，並再度確認其上開於警詢指
    認被告所贈送菸、酒種類之照片無訛，及如偵查中所證，其
    當時確有在被告車上看見白色箱子及1瓶高梁酒，並有詢問
    被告為何那麼晚了還在車上載1輛腳踏車，另伊平時係抽七
    星濃菸，被告平時贈送給伊的也是七星濃菸等語（見本院卷
    第54-55頁），顯見被告於本院所辯均有不實。因上情已明
    ，被告於本院另請求傳喚證人陳永清，核已無再傳訊調查必
    要。是依上各節，堪認案發當時，在「東森房屋」公司現場
    行竊之人，即為被告本人，至為灼然。
  (四)被告雖辯稱於案發當時，伊駕車載何慧容返回公館鄉館東村
    住處，未在案發現場云云。而證人何慧容固於原審審理時具
    結證稱：「98年4月17日我住桃園，隔天（18日）我上晚班
    ，被告送我到新竹SOGO上班，那天我記得是禮拜六，我工作
    時間是下午3點到10點，他說傍晚可能要跟丁○○家人吃飯
    ，他可能會待在苗栗，等我下班時，會來苗栗火車站接我，
    我回到苗栗的時間大概是晚上10點40分左右，他送我到公館
    鄉住處，約11時10分到家，在我家待到晚上11點半左右才離
    去。因為那陣子我們有爭執，所以我有些衣物在苗栗，那天
    剛好他來接我下班，所以我麻煩他幫我載一些衣物回桃園，
    共有2大袋與1箱透明整理箱，被告離開我家之後，我還有撥
    一通電話給他，0000000000是我的電話。」等語（見原審卷
    第44-56頁），被告並提出何慧容當月之值勤班表1紙為據（
    見原審卷第35頁）。惟查：被告於警詢時係辯稱：98年4月
    18日18時許，伊到上開東森房屋仲介公司對面路邊停車，跟
    朋友鍾金珠、鍾啟政、丁○○（他們是一家人）講電話，電
    話是000000000，通話約1小時，講完電話後，伊在離東森房
    屋仲介公司約50公尺距離休息3個小時，約23時到苗栗縣公
    館鄉找丁○○聊天云云（見偵查卷第6頁），已與上開被告
    之辯解及證人何慧容所證不符。另證人何慧容於98年10月27
    日在原審作證時，距案發之日已逾半年，是其對於當日返家
    至被告離開其住處之過程順序縱稍有印象，然對於事件之詳
    細時間，是否能清楚記憶，仍有可疑，且依被告於案發當日
    之通聯紀錄所示，證人何慧容於當晚23時13分許，有自公館
    鄉住處撥打電話予被告（見偵卷第56頁），則當時被告如依
    何慧容所述尚在其住處，證人何慧容又有何撥打電話聯絡被
    告之必要？是證人何慧容前開證述之事件發生時點，既與事
    實有異，即難作為被告當時不在案發現場之證明。況被告於
    原審供稱：伊自何慧容家離開後，是直接前往丁○○家，兩
    地開車約5分鐘可達，伊於案發當晚10時40幾分之後，一直
    到深夜12點這段時間，都是在公館鄉，沒有出現在苗栗市云
    云（見原審卷第67頁），然依被告之通聯紀錄所示，其於前
    述時段中撥打電話之發話基地台位置，除於23時58分許之發
    話基地台位在公館鄉外，其餘自23時43分許至23時52分許之
    發話基地台均位於苗栗市（見偵卷第57-58頁），足認被告
    所言已屬不實，且依被告發話時間及各該基地台所在位置，
    可知被告當時係由苗栗市前往公館鄉丁○○住處之途中，此
    益徵被告自何慧容住處離開後，確實有再返回「東森房屋」
    公司之案發現場，於行竊完成之後，始再前往丁○○住處甚
    明。此外，被告上揭於警詢時辯稱：98年4月18日18時許，
    伊到上開東森房屋仲介公司對面路邊停車，跟朋友鍾金珠、
    鍾啟政、丁○○（他們是一家人）講電話，電話是00000000
    0，通話約1小時，講完電話後，伊在離東森房屋仲介公司約
    50公尺距離休息3個小時，約23時到苗栗縣公館鄉找丁○○
    聊天云云（見偵查卷第6頁），此亦與其於本院辯稱：4月18
    日當天下午5點左右伊有去1次東森房屋那裏停車，走出來在
    那裏講電話、抽煙到7點多，然後在車上睡覺，睡到10點20
    分左右開車離開，就沒有再回來云云（見本院卷第56頁背面
    ）不盡相符；又被告於上開警詢中嗣又改稱：伊是用000000
    0000號行動電話撥打0000000000號給鍾邱金珠，聊她兒子的
    近況，用0000000000號行動電話撥打給鍾啟政（行動電話號
    碼忘記了），用0000000000號行動電話撥打丁○○（行動電
    話號碼忘記了），這3通電話共約通話1小時云云（見偵查卷
    第6- 7頁），然比對卷附被告之雙向通聯紀錄（見偵查卷第
    51-58頁）顯示，自98年4月18日17時57分許迄至23時52分許
    前，並無被告以0000000000號行動電話撥打000000000號及
    0000000000號給鍾邱金珠之通聯紀錄，直至同日23時52分及
    58分許始有被告以0000000000號行動電話撥打000000000號
    之通聯紀錄（證人丁○○於偵查中證稱：「被告先打給我媽
    媽，說他人在樓下，我媽媽不在家，我媽媽打電話給我，我
    下去開門，當時約晚上12點多」等語〈見偵查卷第90-91頁
    〉，核與上開通聯紀錄大致相符），且被告之0000000000號
    行動電話，於當日19時30分許、19時46分許、20時41分許、
    21時37分許、21時39分許、21時45分許、22時15分許均在同
    一基地台位置（苗栗市○○路204號）有使用行動電話發話
    、受話及收簡訊之情形，是被告辯稱：其與鍾邱金珠一家人
    講完1小時電話後，人在車上休息睡覺乙節，明顯亦不可採
    。
  (五)被告雖另辯稱：伊在桃園縣龜山鄉○○○路住處大樓內所搬
    運之物品，大部分係何慧容之衣物，及伊個人與幫丁○○、
    陳永清維修之電腦主機共3臺云云。經查：被告於案發當日
    有自女友何慧容住處載走2袋與1箱衣物，復自友人丁○○住
    處載走有待維修之電腦主機1臺等情，雖經證人何慧容、丁○○證述在卷（見原審卷第56頁、偵卷第91頁），被告並提
    出中國快遞客戶存根聯1紙為憑（見原審卷第31頁）。惟被
    告自陳其於98年4月18日，係接近下午1時許出門，載送何慧
    容到新竹時，約下午2時30分，嗣於2時40分許再從新竹開車
    到苗栗（見原審卷第64-65頁），並無提及當日有至友人陳
    永清住處拜訪或載運電腦之情，則被告此行前往苗栗之目的
    ，既係載送何慧容赴新竹上班，並至苗栗公館拜訪丁○○一
    家，及為何慧容載運衣物返回桃園住處，是被告於出發前，
    理應整理車內物品，盡量挪出空間以備載物之需，何以其車
    內尚仍放置其個人及友人陳永清之電腦主機，此點已有可疑
    。況依被告住處大樓之監視系統翻拍照片所示，其當日徒手
    及以手推車搬運之物品中，可辨認屬電腦主機部分，顯已不
    僅3臺，而非如被告所述僅有何慧容之衣物及3臺電腦主機，
    是被告所辯其搬運之物品中並無「東森房屋」公司失竊之物
    云云，顯屬卸責之詞，不足採信。又從證人丁○○於偵查中
    所結證稱：曾在被告車上看見1部折疊式自行車及1瓶高梁酒
    等語，然而該自行車及高梁酒事後並未在被告住處起獲，此
    適足證明在被告返家前已先為處理該等贓物，一如被告於行
    竊後尚未返家前即將屬贓物之洋酒及香菸贈送予丁○○一般
    ，警方自無從在被告住處起獲其他失竊物。
  (六)綜上所述，本件事證明確，被告之犯行堪予認定，應予依法
    論科。
二、論罪科刑：
  (一)按刑法第321條第1項第3款之攜帶兇器竊盜罪，係以行為人
    攜帶兇器竊盜為其加重條件，此所謂兇器，其種類並無限制
    ，凡客觀上足對人之生命、身體、安全構成威脅，具有危險
    性之兇器均屬之，且祇須行竊時攜帶此種具有危險性之兇器
    為已足，並不以攜帶之初有行兇之意圖為必要，亦即行為人
    攜帶兇器有行兇之可能，客觀上具有危險性，即為已足，至
    其主觀上有無持以行兇或反抗之意思，尚非所問（最高法院
    62年度台上字第2489號判例、70年度台上字第1613判例、79
    年度台上第5253號判例、74年度第三次刑事庭會議決議等可
    資參照）。查本案固未扣得被告行竊時所攜帶之工具，惟現
    場之鐵窗既遭剪斷折曲（如偵卷第32頁照片所示），顯非被
    告以徒手所為，而該等工具既能毀壞堅固鐵窗，其質地必屬
    堅硬，客觀上顯足以對於他人之生命、身體構成威脅而具有
    危險性，自屬刑法所謂兇器甚明。復按，刑法第321條第1項
    第2款之「門扇」專指門戶、窗扇而言，應指分隔住宅或建
    築物內外之間之大門而言；而所謂「其他安全設備」，指門
    扇牆垣以外，依通常觀念足認防盜之一切設備而言，如電網
    、門鎖、窗戶等（最高法院55年台上字第547號判例、司法
    院73年廳刑一字第603號函、最高法院78年度台上字第4418
    號判決意旨參照）。又前述之「毀越」，其「越」指踰越而
    言，如係從門走入或開鎖啟門入室，均不得謂為踰越門扇（
    最高法院77年度台上字第1130號判決意旨可參）。另按推窗
    伸手入室，竊取衣物，雖其身體未侵入住宅，但其竊盜之手
    段，既已越進窗門，使他人窗門之安全設備失其防閑之效用
    ，自應構成刑法第321條第1項第2款之罪（最高法院41年度
    台非字第38號判例參照）。
  (二)本案被告先以不詳工具破壞本屬安全設備之鐵窗，並伸手越
    入鐵窗內開啟後門，而自後門走入行竊，核其所為，係犯刑
    法第321條第1項第2款、第3款之攜帶兇器，毀越安全設備竊
    盜罪。公訴意旨認被告所為係犯刑法第321條第1項第 2款之
    加重竊盜罪，應予補充（刑法第321條第1項所列各款為竊盜
    之加重條件，如犯竊盜罪兼具數款加重情形時，因竊盜行為
    祇有一個，仍祇成立一罪，不能認為法律競合或犯罪競合，
    最高法院院69年台上字第3945號判例參照）。
  (三)被告於同日前後2次進入「東森房屋」公司行竊，係本於單
    一竊盜之犯意，於密切接近之時間實施，侵害同一之法益，
    各行為之獨立性極為薄弱，在刑法評價上，應視為數個舉動
    之接續施行，合為包括之一行為予以評價，屬接續犯，論以
    一罪。
  (四)被告曾因竊盜、懲治盜匪條例等案件，經法院判處應執行有
    期徒刑7年6月確定，於89年11月17日縮短刑期假釋出監，付
    保護管束，嗣於93年4月19日保護管束期滿，假釋未經撤銷
    ，視為執行完畢，有臺灣高等法院被告前案紀錄表在卷可參
    ，其於前開有期徒刑執行完畢後5年以內，故意再犯本案有
    期徒刑以上之罪，為累犯，應依刑法第47條第1項之規定，
    加重其刑。
  (五)原審法院因認被告之罪證明確，適用刑法刑法第321條第1項
    第2款、第3款、第47條第1項等規定，並審酌被告素行不佳
    、已有多次竊盜前科，其正值青壯之年，卻不思依靠己力謀
    生，反欲不勞而獲，竊取他人財物，除使「東森房屋」公司
    損失前開電腦設備之外，更因電腦內之公司業務資料一併遭
    竊，而對營運造成巨大影響，且被告犯後一再否認犯行，毫
    無悔意，態度不佳，暨衡酌其智識、生活狀況等一切情狀，
    量處有期徒刑1年6月，並說明被告行竊用之不詳工具，因未
    經扣案，且無法證明是被告所有，為避免將來執行之困難，
    爰不另為沒收之宣告等情，並無違誤，被告上訴猶空言否認
    犯罪，為無理由，應予以駁回。
據上論斷，應依刑事訴訟法第368條，判決如主文。
本案經檢察官乙○○到庭執行職務。
中    華    民    國    99    年    1     月    29    日
            刑事第五庭  審判長法  官  趙  春  碧
                              法  官  林  宜  民
                              法  官  賴  恭  利
上列正本證明與原本無異。
不得上訴。
                              書記官  林  桂  鳳
中    華    民    國    99    年    1     月    29    日


司法院資訊處製作；財團法人民間司法改革基金會備份。
